臺灣基隆地方法院基隆簡易庭小額民事判決
110年度基小字第493號
原      告  陸正凱  
被      告  黃榮熙  
訴訟代理人  李云晏  
上列當事人間請求給付設計費用事件，本院於民國110年8月10日
言詞辯論終結，判決如下：
    主  文
原告之訴駁回。
訴訟費用新臺幣(下同)1,000元由原告負擔。
　　事實及理由要領
一、原告主張：被告於109年8月27日以10萬元報酬委託原告為其
    進行農場相關之網頁設計，原告業已依其指示完成，經原告
    數次催告被告進行驗收程序並給付設計費用尾款5萬元，未
    蒙被告置理與給付。另被告於109年9月15日要求原告設計商
    品仿真圖片，一項1,000元，原告共設計了11項計1萬1,000
    元，爰依兩造簽署之企業委任網站建設合約及雙方間之LINE
    即時通訊，請求被告給付6萬1,000元等語。
二、按公司為事業體，法律上屬法人組織，固與自然人同為權利
    義務之主體，惟其係由自然人設立、經營，對外之法律行為
    均須以具行為能力之自然人代表為之，故一般人常將公司（
    法人）與其經營者（自然人）之人格相混淆，或視該事業體
    之權利義務即為經營者之權利義務，然公司人格與自然人之
    人格各別，不容混淆。次按稱承攬者，謂當事人約定，一方
    為他方完成一定之工作，他方俟工作完成，給付報酬之契約
    。約定由承攬人供給材料者，其材料之價額，推定為報酬之
    一部。民法第490條固定有明文。惟債權人基於債之關係，
    得向債務人請求給付，民法第199條第1項亦定有明文。然債
    權係屬特定人間之權利，債權債務之主體，應以締結契約之
    當事人為準，亦即特定債權人僅得向特定債務人請求給付（
    最高法院18年上字第1953號、19年上字第382號判例意旨參
    照）。因此，債權債務之主體，以締結契約之當事人為準，
    契約之效力僅存在於契約當事人間，基於債權相對性原則，
    僅債權人得向債務人請求給付。觀諸原告所提出之與被告所
    簽訂之企業委任網站建設合約，簽訂系爭合約之當事人係甲
    方黃榮熙及乙方凱樂網頁設計有限公司、代表人陸正凱，原
    告並非系爭合約之當事人，縱被告有未履約情事，基於債權
    相對性，亦與原告無涉，原告本無從基於系爭合約關係，請
    求被告給付網站設計報酬尾款5萬元。另契約須當事人互相
    表示意思一致，始得成立，契約之成立，除雙方同時互為一
    致之意思表示外，以一方對他方之要約為承諾之通知或意思
    實現而成立（最高法院100年度台上字第860號裁判意旨可資
    參照。觀諸原告提出之LINE即時通訊截圖，與原告在LINE即
    時通訊討論1項仿真商品設計1千元之人係「illy」並非被告
    ，且討論內容僅提及「其他的你先設計出來我們看看」，原
    告既未舉證與被告間就上開契約要素已達成意思表示合致，
    原告自無從本於契約關係向被告請求所謂商品仿真圖片設計
    費。從而，原告本於契約關係請求被告給付網站設計報酬尾
    款5萬元及商品仿真圖片設計費1萬1,000元，為無理由，應
    予駁回。
三、本件係就民事訴訟法第436條之8 第1項適用小額程序所為原
    告敗訴之判決，並依職權確定訴訟費用額為1,000 元（第一
    審裁判費），應由原告負擔。 　
中　　華　　民　　國　　110 　年　　8 　　月　　24　　日
                  基隆簡易庭法　官　林淑鳳　　　　　
以上正本係照原本作成。
對於本件判決如有不服，應於收受送達後20日內向本院提出上訴
書狀，上訴於本院合議庭，並按他造當事人之人數附具繕本。
當事人之上訴，非以判決違背法令為理由不得為之，上訴狀應記
載上訴理由，表明下列各款事項：
（一）原判決所違背之法令及其具體內容。
（二）依訴訟資料可認為原判決有違背法令之具體事實。
如委任律師提起上訴者，應一併繳納上訴審裁判費。 
中　　華　　民　　國　　110 　年　　8 　　月　  24　  日
                        書記官　陳櫻姿